【裁判字號】    98,苗簡,453
【裁判日期】    981021
【裁判案由】    侵權行為損害賠償
【裁判全文】
臺灣苗栗地方法院民事簡易判決        98年度苗簡字第453號
原      告  甲○○
訴訟代理人  李建德律師
被      告  丙○○
            乙○○
上列當事人間請求侵權行為損害賠償事件，本院於民國98年10月
6 日言詞辯論終結，判決如下：
    主  文
被告應連帶給付原告新台幣捌萬元，及均自民國九十八年八月五
日起至清償日止，按年利率百分之五計算之利息。
原告其餘之訴駁回。
訴訟費用由被告連帶負擔五分之一，餘由原告負擔。
本判決原告勝訴部分得假執行。
    事  實
一、原告起訴主張：被告等人與訴外人劉文興為兄弟關係，於民
    國97年11月2 日上午6 時30分許，被告等為阻止原告帶回其
    與劉文興所生之子許晉嘉，竟於渠等位於苗栗縣大湖鄉義和
    村盛興45號之住處前，基於傷害、妨害自由之犯意聯絡，毆
    打、踢踹原告，致原告受有右肘擦傷、兩肩、右腰、右大腿
    皮下瘀血等傷害；並以「要將你活埋」、「活埋滋味是什麼
    、要不要試試看」、「進來就別想出去」、「不能在苗栗出
    現、不然要給你好看」、「大湖有誰敢在這裡鬧事，有誰沒
    被伊打過」等危害生命、身體安全之言語恐嚇原告，致伊心
    生畏懼。被告丙○○復以雙手將原告強行抱起之強暴方式，
    作勢欲將原告拋下身旁山邊駁坎，並與被告乙○○再次出言
    恐嚇欲將其活埋，適訴外人劉喜源即被告之父親見狀阻止，
    被告等始將原告放下。原告於離去後隨即對被告等提起傷害
    等告訴，詎被告丙○○於收受台灣苗栗地方法院檢察署之傳
    票後，竟心生不滿，另基於恐嚇之犯意，分別於97年12月12
    日23時31分07秒及同年月13日00時54分50秒，以其所有之行
    動電話接續傳送簡訊內容為「……現在開始才開始，妳可以
    不寂寞，大禮等著妳」、「我剛剛幫妳請神明要好好保護妳
    ，口說，自作孽，怎保護妳呢？」等危害生命、身體安全之
    文字至原告所有之行動電話，致原告心生畏怖。而被告等上
    開傷害、恐嚇等犯行，業經本院98年度易字第211 號刑事判
    決判處罪刑確定。原告因被告上開犯行，心生恐懼，時有遭
    活埋之惡夢產生，受有精神上之苦痛，爰依侵權行為之法律
    關係，請求被告等人連帶賠償精神慰撫金新台幣（下同）40
    萬元。並聲明：被告應連帶給付原告40萬元，及自起訴狀繕
    本送達翌日起至清償日止，按年息5 ％計算之利息。
二、被告丙○○辯稱：對刑事判決所載之犯罪事實不爭執，但伊
    與原告為互毆，是原告先動手，伊之手、腳亦有受傷。原告
    請求之金額過高，無力負擔，願與被告乙○○共同賠償6 萬
    元與原告和解等語。並聲明：原告之訴駁回。
三、被告乙○○未於言詞辯論期日到場，亦未提出書狀作何聲明
    或陳述。
    理  由
一、被告乙○○經合法通知，未於言詞辯論期日到場，核無民事
    訴訟法第386 條各款所列情形，爰依原告聲請，由其一造辯
    論而為判決。
二、查原告主張之前揭事實，業據其提出本院98年度易字第211
    號刑事判決為證（卷第13至17頁），且為到庭之被告丙○○
    所不爭執，並經本院依職權調取上開卷宗核閱無誤。而被告
    乙○○受合法通知，於言詞辯論期日不到場爭執，復未提出
    書狀供本院斟酌，依民事訴訟法第280 條第3 項前段準用同
    條第1 項之規定，對於他造主張之事實視同自認，是原告之
    上開主張自堪信為真實。而被告丙○○雖不否認有上開刑事
    判決犯罪事實所載之傷害、恐嚇等犯行（卷第54頁），惟辯
    稱係原告先行動手，兩者為互毆，伊亦有受傷云云。但被告
    丙○○並未提出證據證明其因原告之毆打而受有傷害之事實
    ，徒空言辯解，自難憑採。故原告主張被告等人不法侵害其
    身體、生命法益，為共同侵權行為人，應負連帶之損害賠償
    責任，即屬有據。
三、按因故意或過失，不法侵害他人之權利者，負損害賠償責任
    ；數人共同不法侵害他人之權利者，連帶負損害賠償責任；
    不法侵害他人之身體、健康、名譽、自由、信用、隱私、貞
    操，或不法侵害其他人格法益而情節重大者，被害人雖非財
    產上之損害，亦得請求賠償相當之金額；民法第184 條第1
    項前段、第185 條第1 項前段、第195 條第1 項前段分別定
    有明文。又精神慰撫金核給之標準固與財產上損害不同，然
    非不可斟酌雙方身分、資力與加害程度，及其他各種情形核
    定相當之數額（最高法院51年台上字第223 號判例意旨可資
    參照）。查原告因被告等之傷害犯行，致受有右肘擦傷、兩
    肩、右腰、右大腿皮下瘀血等傷害，有行政院衛生署苗栗醫
    院傷害診斷證明書在卷可佐（他字第925 號卷第2 頁），且
    因被告等之恐嚇，而心生畏怖，其身體及精神均受有相當之
    痛苦，自屬當然，是原告請求精神上損害賠償，依法有據。
    原告原為印尼籍人士，之後取得本國國籍，未受過教育，來
    台後曾於玻璃工廠擔任童工，嗣因無學歷均僅從事女工工作
    ，自98年5 月14日起於廣和土木包工業從事工地打掃、打雜
    工作，每月薪資約為15,000元，96、97年度均無薪資所得，
    名下有汽車1 輛；被告丙○○高中肄業，迄今均於工廠擔任
    鐵工，現於保鋮企業有限公司擔任鐵工，每月薪資約有3萬
    元，96、97年度之薪資所得分別為275,900 元及362,100 元
    ，名下有汽車2 輛；被告乙○○雖未到庭，據其於警詢時稱
    ：專科肄業，擔任工程師、家庭經濟情況小康等語，其96、
    97年度之薪資所得分別為493,303 元及642,770 元，名下有
    汽車1 輛、投資1 筆等情，為原告與被告丙○○於本院審理
    時陳述在卷，且互不爭執（卷第54頁），並有被告乙○○於
    警詢時之供述（偵字812 號卷第14頁）、廣和土木包工業在
    職證明書及本院依職權所調取兩造之稅務電子閘門財產所得
    調件明細表等件附卷可稽（卷第34至43頁、49頁）。本院審
    酌上開兩造之身分、職業、教育程度及經濟狀況，暨本件侵
    權行為發生之時間場合恰為被告家中舉辦結婚喜宴，而原告
    欲帶走許晉嘉並未與其父親劉文興談妥，故遭被告等人阻止
    （見偵字812 號卷、本院刑事卷），及原告所受之傷勢、驚
    嚇等一切情狀，認原告請求被告等人連帶給付精神慰撫金40
    萬元，實為過高，應核減為8 萬元，方屬允當，逾此金額之
    請求，為無理由，不應准許。
四、綜上所述，原告依侵權行為之法律關係，請求被告等連帶賠
    償8 萬元，及均自起訴狀繕本送達翌日即98年8 月5 日起至
    清償日止，按年利率5 ％計算之利息，為有理由，應予准許
    ，逾此部分之請求，即屬無據，應予駁回。
五、本件係關於財產權之訴訟，其標的金額在500,000 元以下之
    簡易訴訟程序，就原告勝訴部分，本院應依民事訴訟法第38
    9 條第1 項第3 款規定，依職權宣告假執行。
六、本件事證已臻明確，兩造所提其餘攻擊防禦方法及舉證，經
    核均與判決結果不生影響，爰無庸一一論述，附此敘明。
七、據上論結，原告之訴一部有理由，一部無理由，依民事訴訟
    法第436 條第2 項、第389 條第1 項第3 款、第385 條第1
    項前段、第79條、第85條第2 項，判決如主文。
中    華    民    國    98    年    10    月    21    日
                  苗栗簡易庭法  官  黃怡玲
以上正本係照原本作成。
如對本判決不服，須於判決送達後20日內向本院提出上訴狀（須
附繕本）。
                            書記官  孫銘宏
中    華    民    國    98    年    10    月    21    日


司法院資訊處製作；財團法人民間司法改革基金會備份。
